【裁判字號】    98,台抗,790
【裁判日期】    981015
【裁判案由】    防止侵害
【裁判全文】
最高法院民事裁定              九十八年度台抗字第七九０號
再 抗 告  人  金鼎綜合證券股份有限公司
兼法定代理人  甲○○
共        同
訴 訟代理 人  孔繁琦律師
              鄧為元律師
              潘玥竹律師
上列再抗告人因與相對人中華開發金融控股股份有限公司間請求
防止侵害事件，對於中華民國九十八年七月三十一日台灣高等法
院裁定（九十八年度抗字第一一０一號），提起再抗告，本院裁
定如下：
    主  文
再抗告駁回。
再抗告訴訟費用由再抗告人負擔。
    理  由
按對於抗告法院所為抗告有無理由之裁定再為抗告，僅得以其適
用法規顯有錯誤為理由，此觀民事訴訟法第四百八十六條第四項
之規定自明。所謂適用法規顯有錯誤者，係指原裁定所適用之法
規顯然不合於法律規定，或與司法院現尚有效及大法官會議之解
釋，或本院現尚有效之判例顯然違反，或消極的不適用法規，顯
然影響裁判者而言（本院六十年台再字第一七○號判例參照）。
又訴訟標的之價額不能核定者，以民事訴訟法第四百六十六條所
定不得上訴第三審之最高利益額數加十分之一定之。同法第七十
七條之一二定有明文。所謂訴訟標的之價額不能核定，係指法院
無法依同法第七十七條之一第二項規定核定訴訟標的之價額而言
。本件再抗告人與相對人間請求防止侵害事件，經台灣台北地方
法院（下稱台北地院）裁定核定其訴訟標的價額為新台幣（下同
）四十五億八千九百七十四萬九千二百九十八元，相對人不服提
起抗告，原法院以：股份有限公司股東之表決權係股東依其股份
對股東會的議決事項為可決或否決之意思表示，藉以形成公司意
思之權利，雖具財產權性質，惟此僅屬股份之部分權能，尚難逕
與股份所有權等同視之。本件相對人係主張再抗告人公然否認其
表決權，企圖妨害其於股東會上行使表決權，訴請再抗告人就民
國九十八年六月三十日舉行之九十八年度股東常會不得拒發、短
發選票與表決票、不得剔除相對人表決權數、不得拒絕相對人分
割行使董監選舉表決權之要求、不得拒絕相對人請求指派監票員
一名。其訴訟標的價額顯屬不能核定，而應依民事訴訟法第七十
七條之一二定之。爰廢棄台北地院關於該部分之裁定，並核定其
訴訟標的價額為一百六十五萬元，經核並無適用法規顯有錯誤之
情形。再抗告論旨，以：本件訴訟標的之價額應以其公司市值（
股份乘以集中交易市場之股價）或資本額計算云云，指摘原裁定
不當，聲明廢棄，非有理由。
據上論結，本件再抗告為無理由。依民事訴訟法第四百九十五條
之一第二項、第四百八十一條、第四百四十九條第一項、第九十
五條、第七十八條，裁定如主文。
中    華    民    國  九十八  年    十    月   十五   日
                      最高法院民事第五庭
                          審判長法官  朱  建  男
                                法官  顏  南  全
                                法官  林  大  洋
                                法官  沈  方  維
                                法官  陳  碧  玉
      本件正本證明與原本無異
                                      書  記  官
中    華    民    國  九十八  年    十    月  二十八  日
                                                      V


司法院資訊處製作；財團法人民間司法改革基金會備份。
